# 海外上市子公司的报表审计问题

提问人：wjtszatie 时间：2020-06-30 09:38:00
甲集团 2020 年并购了一下英国上市的子公司A，A每年都会聘请英国的德勤进行年报审计。甲集团是非上市企业，现在企业问我们需不需要对A公司进行审计，还是说直接拿德勤的报告翻译即可。所长的想法是发送一个审计指令函给英国德勤，通过邮件或者快递获得相关审计底稿，然后直接翻译德勤的报告。我个人查了一下审计准则，觉得直接翻译不太妥当，还是要去现场做一些必要的审计程序。请各位前辈指点一下是否需要呢？

回答人：chenyiwei
根据《中国注册会计师审计准则第 1401 号——对集团财务报表审计的特殊考虑》及其应用指南和《中国注册会计师审计准则问题解答第 10 号——集团财务报表审计》的规定，应首先确定该海外子公司从定性和定量角度看是否属于整个合并集团的重要组成部分，相应确定其审计策略，包括将集团整体重要性水平分摊到该组成部分。只有当该子公司无论从定性还是定量指标来看对该集团合并报表整体的影响都显著不重大时，才可能简化考虑，对其不再执行进一步的审计程序。在大部分情况下，都应考虑针对高风险审计领域亲自执行部分审计程序，而不能简单地依赖该海外子公司的法定审计报告。